【裁判字號】    98,訴,923
【裁判日期】    980810
【裁判案由】    搶奪
【裁判全文】
臺灣高雄地方法院刑事判決               98年度訴字第923號
公  訴  人  臺灣高雄地方法院檢察署檢察官
被      告  丙○○
                    （
上列被告因搶奪案件，經檢察官提起公訴（98年度偵字第14806
號），嗣因被告就被訴事實為有罪之陳述，本院經聽取當事人之
意見後，裁定改依簡式審判程序進行，判決如下：
    主  文
丙○○犯共同搶奪罪，處有期徒刑壹年；又犯搶奪罪，處有期徒
刑拾月；又犯牙保贓物罪，處有期徒刑肆月；又犯牙保贓物參罪
，各處有期徒刑參月，應執行有期徒刑貳年陸月。
    事  實
一、丙○○因缺錢花用，竟意圖為自己不法之所有，以單獨1 人
    或與其友人伍承偉（業經本院98年度訴字第940 號案件審結
    ）基於搶奪之犯意聯絡，於附表一所示之時、地，以騎乘機
    車之方式，在高雄縣大寮鄉、鳳山市等地，物色行搶對象，
    而趁丁○○、乙○○等人不及防備之際，下手搶奪丁○○、
    乙○○等人所有之金項鍊等物（其中附表一編號1 所示係丙○○、伍承偉各騎乘1 部機車，由丙○○下手行搶）；得手
    後，旋由丙○○持所搶得之金項鍊至設於高雄縣大寮鄉○○
    路之「宏福銀樓」、「寶麗銀樓」等銀樓，以新台幣（下同
    ）12,800、46,153元之價格變賣與不知情之銀樓負責人，贓
    款則朋分花用。嗣警方循丁○○之指認及寶麗銀樓金飾買入
    登記簿查獲附表一編號1 搶奪案件，丙○○於警方調查附表
    一編號1 搶奪案件時，於警方未發覺附表一編號2 犯罪前自
    首，表示願意接受裁判之意。
二、又附表二所示之金項鍊，均係伍承偉搶奪他人所得之物，丙○○明知伍承偉所交付如附表二所示之金項鍊，均係伍承偉
    搶奪他人所得或來源不詳之贓物，竟基於牙保贓物之犯意，
    於附表二所示之時、地，至「宏福銀樓」、「寶麗銀樓」等
    銀樓，由丙○○持丙○○自己之身分證件出面向各該銀樓以
    附表二所示之價格變賣後，丙○○則或從中抽取報酬，或將
    贓款全數交給伍承偉，而牙保贓物。嗣警方循寶麗銀樓金飾
    買入登記簿查獲附表二編號1 案件時，丙○○於警方調查附
    表二編號1 案件時，於警方未發覺附表二編號2 至4 犯罪前
    自首，表示願意接受裁判之意。
三、案經高雄縣政府警察局林園分局報請臺灣高雄地方法院檢察
    署檢察官偵查起訴。
    理  由
一、被告丙○○所犯係死刑、無期徒刑、最輕本刑為3年以上有
    期徒刑以外之罪，其就前揭被訴事實為有罪之陳述，經本院
    告知簡式審判程序之旨，並聽取其與公訴人之意見後，認為
    適宜進行簡式審判程序，爰依刑事訴訟法第273條之1第1項
    規定，裁定以簡式審判程序加以審理，合先敘明。
二、上揭犯罪事實，業據被告丙○○於本院審理時自白不諱，核
    與證人即被害人丁○○、乙○○於警詢之證述、證人即共犯
    伍承偉於警詢、偵查中證述及本院98年度訴字第940 號之供
    述相符（見警卷17至20頁、偵卷第33至35、40至42頁、本院
    卷第54、55頁），並有寶麗銀樓、宏福銀樓金飾買入登記簿
    、贓物及監視器翻拍照片在卷可憑（見警卷第12至16、36至
    44頁），足認被告丙○○之自白與事實相符，堪予採為本案
    論罪科刑之依據。被告丙○○之犯行，堪以認定，應依法論
    科。
三、核被告丙○○就犯罪事實（一）附表一編號1 為係犯刑法第
    325 條第1 項共同搶奪罪，被告丙○○與伍承偉就所犯上開
    搶奪罪犯行間，有犯意聯絡及行為分擔，均為共同正犯；就
    犯罪事實（一）附表一編號2 係犯刑法第325 條第1 項搶奪
    罪；就犯罪事實（二）附表二編號1 至4 係犯刑法第349 條
    第2 項之牙保贓物罪。被告丙○○於牙保贓物過程中所為之
    收受贓物行為，係牙保贓物之階段行為，應為牙保贓物之行
    為所吸收，不另論罪。被告丙○○就上開6 件犯行間，均犯
    意各別，行為互異，應分論併罰。附表一編號2 及附表二編
    號2 至4 所示案件，均於承辦員警尚不知其犯罪前，被告丙○○即向承辦員警自首，嗣並接受裁判乙情，業據證人即承
    辦員警甲○○於本院審理時證述明確，有本院98年7 月27日
    審判筆錄在卷可憑（見本院卷第44至46頁），爰依刑法第62
    條，均減輕其刑。
四、爰審酌被告為貪圖不法利益，竟於白天犯案且專挑防禦能力
    較弱之女性為搶奪對象，嚴重危害社會治安，且其對於伍承
    偉所交付之金飾為搶奪他人所得或來源不明之贓物有所認識
    ，而仍故為牙保之，除助長他人不法財產犯罪外，並增加追
    查贓物流向之困難，並侵害被害人之權益，所為實無足取，
    且前因犯竊盜罪、搶奪罪、贓物罪、偽造文書罪、違反槍砲
    彈藥刀械管制條例罪、毒品危害防制條例管制條例等6 罪，
    經法院判處有罪確定，並經本院96年度聲字第244 號定應執
    行刑為5 年8 月，執畢日期98年12月15日，98年2 月24日假
    釋出監，假釋中再行犯案，此有臺灣高等法院被告前案紀錄
    表附卷足按，素行不良，然念其犯後坦承犯行，犯後態度尚
    佳，及其犯罪動機、目的、手段、被害人所受損害等一切情
    狀，分別量處如主文所示之刑，並定其應執行之刑。
據上論斷，應依刑事訴訟法第299條第1項前段、刑法第28條、刑
法第325條第1項、第349條第2項、第62條前段、第51條第5款，
刑法施行法第1條之1，判決如主文。
中    華    民    國    98    年    8    月    10    日
                  刑事第十九庭      法  官  吳芝瑛
以上正本證明與原本無異。
如不服本判決應於收受送達後10日內向本院提出上訴書狀，並應
敘述具體理由；如未敘述上訴理由者，應於上訴期間屆滿後20日
內向本院補提理由書（均須按他造當事人之人數附繕本）「切勿
逕送上級法院」。
中    華    民    國    98    年    8     月    10    日
                                    書記官  林麗文
附表一：
┌──┬──────┬───────┬────┬─────┬───┐
│編號│  時  間    │    地  點    │ 被害人 │ 搶得財物 │ 備註 │
├──┼──────┼───────┼────┼─────┼───┤
│ 1  │98年4月20日 │高雄縣大寮鄉大│丁○○  │金項鍊1條 │丙○○│
│    │            │寮村保生街7號 │        │          │與伍承│
│    │            │前            │        │          │偉共犯│
│    │            │              │        │          │，共變│
│    │            │              │        │          │賣得1 │
│    │            │              │        │          │萬2,8 │
│    │            │              │        │          │00元。│
├──┼──────┼───────┼────┼─────┼───┤
│ 2  │98年4月24日 │高雄縣鳳山市光│乙○○  │金項鍊1條 │共變賣│
│    │16時許      │華路「鳳西國中│        │          │4萬6, │
│    │            │」前          │        │          │15 3  │
│    │            │              │        │          │元。  │
└──┴──────┴───────┴────┴─────┴───┘
附表二：
┌──┬──────┬──────┬─────┬────┬────┐
│編號│   時  間   │  變賣處所  │ 變賣財物 │變賣價格│分得贓款│
├──┼──────┼──────┼─────┼────┼────┤
│ 1  │98年4月8日  │高雄縣大寮鄉│金項鍊1條 │7,475元 │2,000多 │
│    │            │鳳林路「寶麗│（重2.3錢 │        │元      │
│    │            │銀樓」      │）        │        │        │
├──┼──────┼──────┼─────┼────┼────┤
│ 2  │98年4月17日 │高雄縣大寮鄉│K金項鍊1條│1,200元 │無      │
│    │            │鳳林路「宏福│（重0.87錢│        │        │
│    │            │銀樓」      │）        │        │        │
├──┼──────┼──────┼─────┼────┼────┤
│ 3  │98年4月19日 │高雄縣大寮鄉│K金項鍊1條│1,460元 │無      │
│    │            │鳳林路「宏福│（重1.10錢│        │        │
│    │            │銀樓」      │）        │        │        │
├──┼──────┼──────┼─────┼────┼────┤
│ 4  │98年4月24日 │高雄縣大寮鄉│金項鍊1條 │1,960元 │無      │
│    │            │鳳林路「宏福│（重1.56錢│        │        │
│    │            │銀樓」      │）        │        │        │
└──┴──────┴──────┴─────┴────┴────┘
附錄本判決論罪科刑法條：
中華民國刑法第325條
（普通搶奪罪）
意圖為自己或第三人不法之所有，而搶奪他人之動產者，處6 月
以上5 年以下有期徒刑。
因而致人於死者，處無期徒刑或7 年以上有期徒刑，致重傷者，
處3 年以上10年以下有期徒刑。
第 1 項之未遂犯罰之。
中華民國刑法第349 條第2 項
搬運、寄藏、故買贓物或為牙保者，處5 年以下有期徒刑、拘役
或科或併科1 千元以下罰金。


司法院資訊處製作；財團法人民間司法改革基金會備份。
